臺灣臺南地方法院刑事判決　　　　　　　96年度易字第1323號
公　訴　人　臺灣臺南地方法院檢察署檢察官
被　　　告　乙○○
上列被告因竊盜等案件，經檢察官提起公訴（96年度偵字第
11265號、第11997號），本院判決如下：
    主  文
乙○○踰越牆垣竊盜未遂，累犯，處有期徒刑肆月，如易科罰金
，以新臺幣壹仟元折算壹日，減為有期徒刑貳月，如易科罰金，
以新臺幣壹仟元折算壹日；又毀越安全設備竊盜，累犯，處有期
徒刑捌月，減為有期徒刑肆月，如易科罰金，以新臺幣壹仟元折
算壹日。應執行有期徒刑伍月，如易科罰金，以新臺幣壹仟元折
算壹日。
    事  實
一、乙○○有2次竊盜前科，又曾因違反電信法案件，經本院94
    年11月7日94年度簡字第2522號判處有期徒刑4月確定，於95
    年6月9日縮刑期滿執行完畢。詎猶意圖為自己不法之所有，
    於95年12月26日13時45分許，駕駛機車至臺南市○區○○路
    一段270巷18之1號蔡瑞蘭住處前，翻越圍牆，進入該住宅內
    （侵入住宅部分未經告訴），竊取蔡瑞蘭之子所收藏之石藝
    品，正搬動時，因狗吠聲驚動休息中之蔡瑞蘭起身察看，乙
    ○○遂將石藝品棄置屋內，翻牆出屋，駕駛機車離去。96年
    2月23日上午9時許，乙○○又意圖為自己不法之所有，以不
    詳之器具破壞臺南市○區○○路619巷363弄20號丙○○所有
    工廠之鐵窗，進入廠內（侵入工廠部分未經告訴）竊取丙○
    ○所有之數位電視盒1個、電鑽1支、銅線40公斤、切割機1
    台等價值約新台幣20,000元之財物，得手後逃逸。嗣經蔡瑞
    蘭、丙○○先後報警處理，為警循線查悉上情。
二、案經臺南市警察局第六分局報告臺灣臺南地方法院檢察署檢
    察官偵查起訴。
    理  由
一、按「被告以外之人於審判外之言詞或書面陳述，除法律有規
    定者外，不得作為證據。」；又「被告以外之人於審判外之
    陳述，雖不符前四條之規定，而經當事人於審判程序同意作
    為證據，法院審酌該言詞陳述或書面陳述作成時之情況，認
    為適當者，亦得為證據。」，刑事訴訟法第159條第1項、第
    159條之5第1項分別定有明文。本件證人蔡瑞蘭、丙○○於
    檢察官偵查中所為之供述，以及大林派出所員警高守德96年
    3月18日職務報告書、內政部警政署刑事警察局96年5月18日
    刑醫字第0960051875號鑑驗書等書面陳述，雖均為被告以外
    之人之審判外陳述，然均經被告於審判程序表示同意作為證
    據，且證人之證述及臺南縣政府之書面陳述，又與被告自承
    之情節相符，核其作成實之情況，應無不當，參照首揭法條
    規定，上開證人之證言、職務報告書與鑑驗書，均得作為證
    據。
二、訊據被告對於前揭95年12月26日13時45分許，翻越被害人蔡
    瑞蘭住宅圍牆，進入宅內竊取石藝品未遂部分，坦承不諱，
    核與蔡瑞蘭證述95年12月26日13時45分許在住宅客廳休息，
    因聞狗吠而予以查看，始發現被告搬取其兒子收藏之石頭藝
    品，因遭狗咬而作罷逃離，並描述被告右腳受傷綁繃帶之特
    徵等情節相符，復有大林派出所員警高守德96年3月18日職
    務報告書，及現場照片11幀在卷可稽，被告上述犯行，堪以
    認定。
三、另被告固坦稱於96年2月23日上午9時許，進入被害人丙○○
    位於臺南市○○路619巷363弄20號之工廠，但否認破壞鐵窗
    以及竊取工廠內數位電視盒、電鑽、切割機、銅線等物品，
    並辯稱進入工廠本有竊盜之意，但因發現有人影，以為有人
    在內而作罷云云。然查：
（一）被告於檢察官偵查中辯稱係由隔壁木門進入工廠，但僅到
      門口，未行入內（見96年度偵字第11997號偵查卷第6頁）
      ；嗣於本院準備程序時則改口辯稱係從後門進入工廠，只
      是入內查看，並未發現值錢物品，工廠後方僅有1台挖土
      機，機車無法運載；復於本院言詞辯論時供稱伊係從側門
      入內，因見人影，以為有人而作罷等語。不但對於其是否
      進入工廠內之供述不一；且其入廠途徑為側門或後門，未
      進而行竊工廠財物之理由係因未發現值錢物品，抑或發現
      工廠內之人影而作罷等陳述，亦先後迥異，所言已乏可信
      性；遑論被告對其「廠內有人影」之說，又自稱「本來以
      為是人影，但看了2、3分鐘後，才知道是樹影」（見本院
      審判筆錄第14頁），被告既已知所見為樹影，並非人影，
      豈有不執行其進入工廠竊盜之本意之理，所稱未竊取工廠
      內數位電視盒、電鑽等物品，不足採信。
（二）被告自承進入工廠，核與證人丙○○證述在工廠內電話台
      桌下，尋獲被告使用過之煙蒂，以及內政部警政署刑事警
      察局以去氧核醣核酸資料庫比對方式，鑑驗煙蒂與被告唾
      液棉棒DNA-STR相同之結果（參該局96年5月18日刑醫字第
      0960051875號鑑驗書）相符，被告侵入工廠之事實，足堪
      認定；佐以丙○○到庭證述案發後，工廠之前門及側門均
      上鎖，並無侵入之跡象等情，被告顯無從由工廠之前、側
      門入內，而工廠之鐵窗復遭破壞，有現場照片在卷可按，
      是被告辯稱並未破壞鐵窗而進入工廠，亦非實情。
（三）綜上，被告既無不執行其進入工廠竊盜之本意之理，又確
      實已侵入工廠內，工廠鐵窗且遭破壞，足供進出，而工廠
      內失竊之數位電視盒、電鑽、切割機、銅線等物品，又非
      被告機車所無法運載，被告所辯未竊取工廠內上開物品，
      顯屬悖於事理之卸責之詞。
四、按刑法第321條1項第2款之「門扇」係指門戶而言，「其他
    安全設備」，則指門扇牆垣以外，依通常觀念足認防盜之一
    切設備，窗戶亦屬之。核被告上開所為，分別係犯刑法第
    321條第2項、第1項第2款踰越牆垣竊盜未遂罪、同法第321
    條第1項第2款毀越安全設備罪。被告上開所犯，犯意各別、
    方法互殊，應分論併罰之。又被告前因違反電信法案件，經
    本院94年11月7日94年度簡字第2522號判處有期徒刑4月確定
    ，於95年6月9日縮刑期滿，執行完畢，有臺灣高等法院被告
    前案紀錄表附卷可參，其受有期徒刑之執行完畢5年內，故
    意再犯本案有期徒刑以上之罪，依法應加重其刑；另被告所
    犯竊盜未遂罪，得依法減輕其刑，乃先加後減其刑。爰審酌
    被告素行不佳，且正值壯年，竟思不勞而獲之犯罪動機、手
    段，所生之危害，以及犯後部分坦承犯行之態度，分別量處
    如主文所示刑，併諭知易科罰金之折算標準，及定其應執行
    刑與易科罰金之折算標準。又被告上開犯行均發生在96年4
    月24日前，所犯罪名及其宣告刑，悉合於中華民國96年罪犯
    減刑條例減刑要件，爰分別減其刑、諭知易科罰金之折算標
    準，並定其應執行刑及易科罰金之折算標準。
據上論斷，應依刑事訴訟法第299條第1項前段，刑法第321條第2
項、第1項第2款、第47條第1項、第25條第2項、第51條第5款、
第41條第1項前段、第2項，中華民國96年罪犯減刑條第2條第1項
第3款、第7條、第條判決如主文。
本案經檢察官甲○○到庭執行職務
中　　華　　民　　國　　96　　年　　12　　月　　19　　日
　　　　　　　　　刑事第十二庭  法　官　魏玉英
以上正本證明與原本無異
如不服本判決應於收受本判後10日內向本院提出上訴書狀，並應
敘述具體理由。如未敘述上訴理由者，應於上訴期間屆滿後20日
內向本院補提理由書狀（均須按他造當事人之人數附繕本）「切
勿逕送上級法院」。
  　　　　　　　　　　　　　　　書記官　曾盈靜
中　　華　　民　　國　　96　　年　　12　　月　　20　　日
附錄本案論罪科刑法條全文
中華民國刑法第321條
犯竊盜罪而有左列情形之一者，處6月以上、5年以下有期徒刑：
一  於夜間侵入住宅或有人居住之建築物、船艦或隱匿其內而犯
    之者。
二  毀越門扇、牆垣或其他安全設備而犯之者。
三  攜帶兇器而犯之者。
四  結夥三人以上而犯之者。
五  乘火災、水災或其他災害之際而犯之者。
六  在車站或埠頭而犯之者。
前項之未遂犯罰之。
